【裁判字號】    97,裁,1104
【裁判日期】    970214
【裁判案由】    虛報進口貨物產地
【裁判全文】
最  高  行  政  法  院  裁  定
                                     97年度裁字第01104號
上  訴  人  沙瓦地企業有限公司
代  表  人  甲○○
被 上訴 人  財政部高雄關稅局
代  表  人  呂財益
上列當事人間虛報進口貨物產地事件，上訴人對於中華民國96年
10月9日高雄高等行政法院95年度訴字第1001號判決，提起上訴
，本院裁定如下：
    主  文
上訴駁回。
上訴審訴訟費用由上訴人負擔。
    理  由
一、按對於高等行政法院判決之上訴，非以其違背法令為理由，
    不得為之，行政訴訟法第242條定有明文。依同法第243條第
    1項規定，判決不適用法規或適用不當者，為違背法令；而
    判決有同條第2項所列各款情形之一者，為當然違背法令。
    是當事人對於高等行政法院判決上訴，如依行政訴訟法第
    243條第1項規定，以高等行政法院判決有不適用法規或適用
    不當為理由時，其上訴狀或理由書應有具體之指摘，並揭示
    該法規之條項或其內容；若係成文法以外之法則，應揭示該
    法則之旨趣；倘為司法院解釋或本院之判例，則應揭示該判
    解之字號或其內容。如以行政訴訟法第243條第2項所列各款
    情形為理由時，其上訴狀或理由書，應揭示合於該條項各款
    之事實。上訴狀或理由書如未依此項方法表明，或其所表明
    者與上開法條規定不合時，即難認為已對高等行政法院判決
    之違背法令有具體之指摘，其上訴自難認為合法。
二、本件上訴人對於高等行政法院判決上訴，係主張：（一）被
    上訴人進口貨物原產地認定小組之人員均為被上訴人或財政
    部關稅總局下屬機關之員工，有被上訴人本件查緝卷宗所附
    進口貨物原產地認定小組第114次會議紀錄之報到單為證，
    所有參與認定之人員，並無依法規定之學者專家參與，其組
    織依法未合，其所為認定更不可採。原審竟認定被上訴人進
    口貨物原產地認定小組及原產地認定委員會係依相關法規所
    規定之相關人員及學者專家所組成之專業委員會，顯有判決
    理由矛盾之違法。（二）被上訴人自承並未查獲任何上訴人
    申報進口之砂輪由中國大陸出口之事實，足見上訴人申報進
    口之砂輪與又盈國際貿易有限公司等向中國大陸購買之情形
    完全不同，貨品來源不同，原審攀附援引，顯有採證不憑卷
    內證據之疏失。（三）上訴人所訂購之砂輪為樹脂砂輪（B
    法砂輪），全世界規格尺寸早已統一，不論上訴人在任何國
    家訂購，其材質、規格、形狀、尺寸必然相同，從樹脂砂輪
    之材質、規格、形狀、尺寸根本無從辨識係泰國生產或非本
    國生產，上訴人於原審聲請訊問之專家證人鄭孝忠業以說明
    本件進口砂輪之普遍性，不能由其外形來認定砂輪產地，原
    審未採，且忽視樹脂砂輪早已規格化之事實，仍以砂輪外形
    來認定本件砂輪係中國大陸產製，有違反經驗法則之疏失。
    （四）原審於上訴人所主張V法砂輪與B法砂輪不同，不可持
    以比較，毫無採納，以價格天壤之別之不同砂輪勉為比較，
    並以錯誤之比較結果為判決理由，與一般經驗法則有違；況
    負責人林福潮為證明該批砂輪係泰國所生產，已經協助提出
    多項證明文件，並親自到庭作證，甚至提出被上訴人所爭執
    之平面砂輪之模具，上訴人已盡力負舉證責任，而原判決仍
    採被上訴人所提出全憑臆測且錯誤百出之原產地認定小組及
    財政部關稅總局原產地認定委員會之意見，認事用法違誤，
    應有判決不備理由及理由矛盾之違法。（五）上訴人之負責
    人與帕西諾企業有限公司負責人白欣玉，雖為夫妻關係，惟
    不同公司本不同人格，並非同一公司，帕西諾企業有限公司
    係向泰國SAWADI GRINDING Wheel Co.,LTD購買砂輪，而本
    件進口砂輪係上訴人向泰國Tanita Tech Co.,LTD所購買，
    不同之進口商、不同之泰國砂輪公司，原判決對上開事實，
    毫不審酌，亦未說明其何以不採之理由，亦有判決不備理由
    之違法等語，為其理由。
三、本院查：觀之本件上訴理由狀所載內容，係就原審取捨證據
    、認定事實之職權行使，論斷上訴人委由訴外人凱聖報關有
    限公司，於民國94年7月29日向被上訴人申報進口泰國產製
    砂輪1批（報單號碼第BD/94/W821/0010），經被上訴人查驗
    結果，發現實到貨物產地為中國大陸，與原申報產地泰國不
    符，且非屬公告准許輸入之大陸物品，涉有虛報貨物產地，
    逃避管制情事；另上訴人縱無故意，亦難謂無過失等詞，指
    摘其為不當，並就原審已論斷者，泛言未論斷，或就原審所
    為論斷，泛言其論斷矛盾，而未具體表明合於不適用法規、
    適用法規不當、或行政訴訟法第243條第2項所列各款之情形
    ，難認對原判決之如何違背法令已有具體之指摘。依首揭說
    明，應認其上訴為不合法。
四、依行政訴訟法第249條第1項前段、第104條、民事訴訟法第
    95條、第78條，裁定如主文。
中    華    民    國    97    年    2     月    14    日
                    最高行政法院第一庭
                        審判長法官  鄭  淑  貞
                              法官  鄭  忠  仁
                              法官  吳  明  鴻
                              法官  鄭  小  康
                              法官  帥  嘉  寶
以  上  正  本  證  明  與  原  本  無  異
中    華    民    國    97    年    2     月    15    日
                              書記官  阮  思  瑩


司法院資訊處製作；財團法人民間司法改革基金會備份。
